【裁判字號】    98,消債清,31
【裁判日期】    981126
【裁判案由】    清算事件
【裁判全文】
臺灣士林地方法院民事裁定            98年度消債清字第31號
債  務  人  甲○○
上列當事人聲請清算事件，本院裁定如下：
    主  文
債務人甲○○自中華民國九十八年十一月三十日十七時起開始清
算程序。
命司法事務官進行本件清算程序。
    理  由
一、按債務人與金融機構協商成立者，不得聲請更生或清算，但
    因不可歸責於己之事由，致履行顯有重大困難者，不在此限
    。本條例施行前，債務人依金融主管機關協調成立之中華民
    國銀行公會會員辦理消費金融案件無擔保債務協商機制與金
    融機構成立之協商，準用前項之規定，消費者債務清理條例
    第151 條第5 項、第6 項分別定有明文。次按，債務人不能
    清償債務或有不能清償之虞，於法院裁定開始更生程序或許
    可和解或宣告破產前，得向法院聲請清算，觀之同條例第3
    條、第80條規定自明。又法院開始清算程序之裁定，應載明
    其年、月、日、時，並即時發生效力，同條例第83條第1 項
    亦有明定。
二、本件聲請意旨略以：伊無資產，亦無工作收入，而債務總額
    為新臺幣（下同）147 萬8,058 元，有不能清償債務之情事
    ，前曾於民國95年10月間依中華民國銀行公會會員辦理消費
    金融案件無擔保債務協商機制，與金融機構成立協商，協商
    條件為自95年11月起，分72期，利率8%，每月還款新臺幣（
    下同）3 萬0,615 元；惟伊因癌症，致左下肢及骨盆截肢，
    無法工作，僅賴低收入戶補助維生，而無力繳納協商金額；
    故伊確係因不可歸責於己，致履行協商條件顯有重大困難；
    且伊未經法院裁定開始更生程序或許可和解或宣告破產，爰
    向本院聲請清算等語。
三、查債務人甲○○所主張之上開事實，有財團法人金融聯合徵
    信中心當事人綜合信用報告－協商前置專用債權人清冊、勞
    工保險被保險人投保資料表、身心障礙手冊、臺北市低收入
    戶卡、行政院國軍退除役官兵輔道委員會台北榮民總醫院診
    斷證明書暨門診紀錄、財政部臺北市國稅局財產歸屬資料清
    單、民國95至97年度綜合所得稅各類所得資料清單、全戶戶
    籍謄本、中華民國銀行公會員辦理消費金融案件無擔保債務
    協商機制協議書暨無擔保債務還款計畫等為證（見本院卷第
    16至27、34、36至50、52至53、88頁），核閱屬實，堪認為
    真正。是債務人因癌症截肢致無法工作，而其每月領有低收
    入戶補助款1 萬2,658 元，有其郵政存簿儲金簿內頁影本在
    卷可憑（見本院卷第94至95頁），確不足支付協商還款金額
    3 萬0,615 元，足認債務人係因不可歸責於己之事由，致履
    行協商條件顯有困難。此外，復查無債務人有消費者債務清
    理條例第6 條第3 項、第8 條或第82條第2 項所定駁回清算
    聲請之事由存在，則本件聲請，應屬有據。揆諸首揭規定及
    說明，應予開始清算程序，並命司法事務官進行本件清算程
    序。
四、爰裁定如主文。
中    華    民    國    98    年    11    月    26    日
                  民事第一庭  法      官  古振暉
上為正本係照原本作成。
本件不得抗告。
中    華    民    國    98    年    11    月    26    日
                              書  記  官  羅伊安


司法院資訊處製作；財團法人民間司法改革基金會備份。
